# 求助陈版！

提问人：bai0629 时间：2018-02-17 01:43:10
陈老师新年快乐！ 另外想请教陈老师两个问题 1 、股份支付在计算股票授予日的公允价值时采用市场价还是估价模型计算的价格，是否还需要考虑其他因素比如职工辞职等因素。 2 、固定资产减值时确认递延所得税资产，是否需要在以后年度每期按照差异会计与税法的差异进行转回，如果每期转回报表上资产减值与递延资产的勾稽出现的差异是否需要在附注中说明。

回答人：chenyiwei
1 、服务期限条件和非市场业绩条件不影响所授予权益工具的公允价值，而是影响所授予的权益工具数量。员工辞职是不满足服务期限条件，所以不影响股份支付所授予权益工具的公允价值。 2 、如果日后税法上仍允许按计提减值之前的折旧进行税前扣除，则相关的可抵扣暂时性差异在后续期间随着折旧计提可以逐步转回。

提问人：bai0629 时间：2018-02-21 15:44:22
1 、在计算摊销的费用时是否还需要模型计算各期摊销的金额，还是说直接用公允价值*授予的数量直接计算（不考虑其他因素对数量的影响）。 2 、附注披露是否还需要说明

回答人：chenyiwei
1 、直接用授予日公允价值*授予的数量直接计算。 2 、附注中按规定的披露要求作出相关披露即可。